臺灣高等法院刑事判決　　　　　　　　100年度上易字第885號
上　訴　人　臺灣板橋地方法院檢察署檢察官
被　　　告　文偉毓
選任辯護人　王世平律師
上列上訴人因被告妨害自由案件，不服臺灣板橋地方法院99年度
易字第2152號，中華民國100年2月22日第一審判決（起訴案號：
臺灣板橋地方法院檢察署98年度偵字第34144號），提起上訴，
本院判決如下：
    主  文
原判決撤銷。
文偉毓無故侵入他人住宅，處拘役拾日，如易科罰金以新臺幣
壹仟元折算壹日。
    事  實
一、文偉毓於民國98年9月23日10時10分許，由其位於臺北縣中
    和市（現改制為新北市中和區○○○街13號13樓住處，沿大
    樓屋外冷氣機及相連樑柱，攀爬至臺北縣中和市○○路5號
    13樓葉寧欣住處外，因見該處廚房對外窗戶開啟未上鎖，竟
    未經葉寧欣之同意，無正當理由，基於侵入他人住宅之犯意
    ，自上開開啟之窗戶進入，而無故侵入葉寧欣上開住宅內，
    因在書房之葉寧欣發覺有異走至廚房查看，發現文偉毓已在
    廚房內，隨即尖叫並離開住處，文偉毓遂立即以同方式攀爬
    回其上開13號13樓住處內，嗣經葉寧欣報警始循線查悉上情
    。
二、案經葉寧欣訴由臺北縣政府警察局中和第二分局移送臺灣板
    橋地方法院檢察署檢察官偵查起訴。
    理  由
壹、程序方面：
一、被告文偉毓之辯護人雖為被告文偉毓辯稱本件被告文偉毓於
    100年3月1日即已收受原審判決，檢察官竟於100年3月16日
    始收受原審判決，再於100年3月24日提起上訴，其收受原審
    判決期間顯不合法，上訴顯已逾期云云，然依本院辦理民刑
    事審判紀錄業務注意事項第一七三條第(十一)項第1款：「對於
    告訴人或被害人之送達應較檢察官提早七日為之，以免延誤
    其請求檢察官上訴之機會」（見該注意事項第180頁），是
    審判實務上為使告訴人與被告同時收受判決書後，告訴人有
    適當時間得以向檢察官聲請提起上訴，而為分別送達之情形
    ；另公訴人蒞庭時間非短，法警送達時不盡然均在辦公室，
    惟縱因此有所耽擱，仍屬事理之常，是被告於100年3月1日
    收受送達，而檢察官於100年3月16日收受送達，並無違常理
    ，則其於100年3月25日（被告辯護人雖指檢察官係於100年3
    月24日提起上訴，惟本件原審法院係於100年3月25日收受檢
    察官上訴函，有該原審法院收狀戳章附於該函可稽《見本院
    卷第8頁》），猶在上訴期間內，其上訴於法並無不合。故
    辯護人以檢察官收受原審判決書日期較被告晚，質疑檢察官
    收受判決書之日期之真正，並進而指檢察官上訴逾期，顯有
    誤會。
二、證據能力有無之判斷：
(一)、按現行刑事訴訟法並無關於指認犯罪嫌疑人、被告程序之規
    定，如何經由被害人、檢舉人或目擊證人以正確指認犯罪嫌
    疑人或被告，自應依個案之具體情形為適當之處理。依法務
    部及內政部警政署於90年5月、8月分別頒布之「法務部對於
    指認犯罪嫌疑人程序要點」、「人犯指認作業要點」及「警
    察機關實施指認犯罪嫌疑人程序要領」之規定，於偵查過程
    中指認犯罪嫌疑人或被告，係採取「選擇式」列隊指認，而
    非一對一「是非式的單一指認」；供選擇指認之數人在外形
    上不得有重大的差異；實施照片指認，不得以單一相片提供
    指認，並避免提供老舊照片指認；指認前應由指認人先陳述
    嫌疑人的特徵、不得對指認人進行誘導或暗示等程序，固可
    提高指認的正確度，以預防指認錯誤之發生。然指認之程序
    ，除須注重人權之保障外，亦需兼顧真實之發現，確保社會
    正義之實現。法院就偵查過程中所實行之第一次指認，應綜
    合指認人於案發時所處之環境，是否足資認定其確能對犯罪
    嫌疑人觀察明白、認知犯罪行為人行為之內容，事後依憑個
    人之知覺及記憶所為之指認是否客觀可信等事項，為事後之
    審查。倘指認過程中所可能形成之記憶污染、判斷誤導，均
    已排除（如犯罪嫌疑人與指認人熟識，或曾與指認人長期、
    多次或近距離接觸而無誤認之虞），且其指認亦未違背通常
    一般人日常生活經驗之定則或論理法則，復非單以指認人之
    指認為論罪之唯一依據，自不得僅因指認人之指認程序與上
    開要點（領）規範未盡相符，遽認其無證據能力（最高法院
    100年度台上1855號判決參照）。本件證人即告訴人葉寧欣
    於警詢指認被告文偉毓時，雖未採取「選擇式」列隊指認，
    惟證人葉寧欣於案發時有與被告文偉毓面對面，一看到被告
    文偉毓就可認出一節，迭據證人葉寧欣於警詢、偵查及原審
    審理時證述甚明（詳後述），顯見證人葉寧欣與被告文偉毓
    間已有近距離之接觸而不致誤認，所為指認應無錯誤之可能
    。故其對被告文偉毓之指認，縱未依法務部及內政部警政署
    公布之指認作業規範，由指認人先陳述嫌疑人之特徵，並以
    「選擇式」真人列隊供其指認，亦難指其指認已受不當誤導
    ，而無證據能力。
(二)、本件認定事實所引用之本件卷內所有卷證資料（包含人證與
    文書證據、物證等證據），並無證據證明係公務員違背法定
    程序所取得；而檢察官、被告對本院提示之卷證，亦均表示
    同意作為證據等語在卷（見本院卷第25頁、第52頁），且卷
    內之文書證據及證人於審判外之陳述，亦無刑事訴訟法第
    159條之4之顯有不可信之情況與不得作為證據之情形，且被
    告未曾提及檢察官在偵查時，有任何不法取供之情形，且客
    觀上並無顯不可信之情況。綜上，依刑事訴訟法第159條至
    159條之5之規定，本件認定事實所引用之本件卷證所有證據
    （包含人證與文書證據、物證等證據），均有證據能力。
貳、實體方面：
一、訊之被告文偉毓矢口否認有何無故侵入住宅犯行，辯稱：案
    發時伊雖在家，然因已與同學劉蒔勳約好，後來有出門，依
    劉蒔勳之證詞可知，伊當天神情正常，可見伊並未犯案，況
    伊如有犯本案，一定會跟告訴人談和解，沒有否認的必要，
    又從測謊研判評估表之數值為正4，離未說謊之正6差距甚近
    ，而離說謊之負6差距甚遠，從測謊結果可知伊所述屬實。
    葉寧欣是因主委告知伊怪怪的，才受主委誤導而指認伊，其
    證詞是有瘕疵的云云。經查：
(一)、前揭時地有人沿上開大樓屋外冷氣機及相連樑柱攀爬，且告
    訴人葉寧欣有尖叫等情，業據證人即告訴人葉寧欣於警詢、
    偵查及原審審理時（見偵卷第3頁、第18頁、原審卷第49頁
    至第53頁）；證人即目擊之上開大樓5號12樓之1住戶張聖芬
    於警詢、偵查及原審理時（見偵卷第8頁至第9頁、第57頁至
    第58頁、原審卷第44頁反面至第45頁）；證人即目擊之原上
    開大樓3號13樓之2住戶廖政順於偵查及原審審理時（見偵卷
    第58頁、原審卷第146頁至第148頁）證述明確，並有案發現
    場照片、位置及監視錄影畫面等件附卷可佐（見偵卷第21頁
    至第25頁），堪信為真實。
(二)、而該在上開大樓屋外冷氣機及相連樑柱攀爬之人係被告文偉
    毓，且其並未經告訴人葉寧欣之同意，即無故侵入葉寧欣上
    開住處廚房內之情，迭據證人葉寧欣於(1)警詢時證稱：「（
    你是否記得當時闖入年輕人的特徵？請你詳細描述一下？）
    是一個年輕男生，頭髮有染髮，顏色是黃色及金黃色，有留
    劉海，身材是壯壯的，臉圓圓的，穿黑色背心，穿短褲，比
    我高一點」、「警方來協助調查時，陪同我在一樓大廳的社
    區主委（陳一郎）及值班警衛（張眾偉）與我同時接收到住
    戶（廖政順）說有看到有人從我家爬出去到台北縣中和市○
    ○路13號13樓裡面，那我記得闖入我家廚房的年輕人的面貌
    ，所以當我見到文偉毓時，一眼認出他就是闖進我家廚房的
    男生」（見偵卷第3頁）；(2)偵查中證稱：「（你告被告在
    98年9月23日上午10：10侵入你家民樂路5號13樓？你所告的
    人是否就為當庭之被告？）是，被告在案發時是金色頭髮，
    而且比較長，現在已經染成黑色且剪得比較短，我覺得他的
    臉比當時瘦一點點，案發當時被告是穿著背心，所以我看到
    他手臂覺得他壯壯的……這次是我直接從我家書房看到對面
    的人，他當時正在我正對面，所以我就從書房走出去到廚房
    ，嫌犯就已經在我家廚房了。我們廚房有一個窗戶，平常該
    窗為了通風不上鎖，所以我直接看到嫌犯長相。我就嚇到一
    直尖叫，被告也靠近我。被告沒出聲音，我就往門口跑並一
    直尖叫，於是我往樓梯跑下去……我到一樓時，剛好主委跟
    警衛都在，後來廖政順說他有看到嫌犯從我家進入那一戶。
    我後來就跟主委、警衛去找那一戶，但是因為時間耽擱了，
    按門鈴沒人應門，後來我們就去調電梯的監視畫面，發現該
    嫌犯下電梯，所以案發時被告是在家裡」（見偵卷第18頁）
    ；(3)原審審理時證稱：案發當天我大約10點起床，習慣性往
    窗戶外面看，有看到一個人在攀爬，後來我從書房走到廚房
    ，當時攀爬那個人就已經在我面前了，我有正面看到侵入我
    家的人，我有很清楚的看到他，我可以很清楚確定就是在庭
    的被告。當時侵入我家的人是金髮，臉圓圓的，身體有點壯
    ，差不多高出我一個頭，我身高160公分，當時我跟該人是
    面對面，我跟他的距離大概是一公尺左右，我的眼睛往上看
    該人，我是已向警察跟主委解釋過該侵入我住處的人的特徵
    之後，再檢視監視畫面，我不可能誤指被告，我看得很清楚
    ，我可以很明確的確定闖入我家的人是被告，我原本不知道
    是那一棟的人爬過來的，是廖政順說那人有爬到對面，監視
    器拍到被告的正面有點模糊，我當時是說跟我看到的感覺很
    像，後來到警察局看到被告本人正面我就確定是他，當時被
    告的父親、同學及被告都在現場，我是馬上認出被告，我確
    定就是被告，警察沒有暗示我監視器畫面看到的是誰，那天
    去警察局，承辦員警還沒有到，沒有跟警察講到話，我就看
    到旁邊的三個人，馬上就認出來了，沒有注意還有沒有其他
    嫌疑犯，在警察局時，被告就是金髮（見原審卷第49頁至第
    50頁、第51頁、第52頁正、反面）等語綦詳。
(三)、又該在上開大樓屋外冷氣機及相連樑柱攀爬之人於告訴人尖
    叫後，係爬入13號13樓一節，亦據證人張聖芬於(1)警詢時所
    述：「因為我於（23日）早上在我家家中（中和市○○街5
    號12樓之1），有看見陌生男子由13樓的冷氣室外機上跳進
    13樓窗戶……」、「我是於98年9月23日上午10時許，聽到
    有人在大聲尖叫，接著聽見後方中庭有東西撞擊的聲響，我
    隨即跑到廚房的百葉窗口查看，就見到一名陌生男子從對面
    13樓右側的冷氣室外機上跳過，隨即跳進我家廚房正對面上
    方13樓的窗戶」（見偵卷第8頁至第9頁）；(2)偵查中所述：
    「詳細時間我不確定，應該是10點多，當時我在家裡，當時
    我準備要出門，我先聽到有很大的尖叫聲，是中庭傳出來，
    才開始聽不出是樓上或是樓下，然後我就往廚房看出去，廚
    房的窗戶是面對中庭，當時我隔著廚房百葉窗往外看，我聽
    到尖叫一直持續，我往外看時，同時聽到很大聲的重物撞擊
    聲，聲音像是從上方傳過來，我就往上看，在我正對面上一
    層樓的窗戶，我有看到白色的東西，聲音是從我右手邊傳過
    來，我看到白色的東西很快速的進入對面上一層樓的窗戶裡
    ，因為速度很快就進去了，而且我是從百葉窗的上面看出去
    ，我無法確定是人還是其他的東西，我只能確定有東西進去
    對面上一層樓的窗戶裡」（見偵卷第57頁至第58頁）；(3)原
    審時所述：「那天早上我比較晚上班，我是在中庭的窗口有
    聽到有女生持續的尖叫，我走到中庭窗口時，就透過我廚房
    的百葉窗，我走過去時他還在叫，當時有很多鄰居都有回應
    討論，時間是在9點多、10點的時候，突然聽到很大的撞擊
    聲，是從我右手上方傳來重物撞擊到鐵殼的聲音，我撥開我
    的百葉窗往上方看，因為是撥開百葉窗我的視野很小，那個
    撞擊聲是碰碰碰碰，有一個白色的影子是翻進到我對面正上
    方（上一層）的窗戶，我以為是動物」（見原審卷第44頁反
    面）；「（提示98偵34144號卷平面配置圖，下面是5號13樓
    ，對面是13號，你說你有聽到腳步聲，是從那邊傳來的？）
    我聽到碰撞聲是從對面傳來的，我沒有看到人，是看到一個
    白色的影子翻進對面正上方的窗戶，中庭的距離約書記官的
    位置到訊問臺的位置，約一、兩公尺以內，我的是藍色畫起
    來的那戶，並以紅筆標示白影翻越的位置」（見原審卷第44
    頁反面）；「我有看到白影翻入13號13樓的窗台」（見原審
    卷第44頁反面至第45頁）；「（撞擊聲是從右邊往左邊移動
    ，最後的撞擊聲落在何處？）是我的視線往上看那一間，可
    以確定是13樓，是我廚房的正對面上面那間，我有看到一個
    很快的影子翻進窗台內」（見原審卷第45頁）等語甚明。又
    上開現場位置，亦經原審法院法官偕同書記官進行勘驗，製
    有勘驗筆錄暨現場照片20幀在卷可按（見原審卷第72頁至第
    85頁），顯見證人張聖芬證稱在其住處可見有人或物翻入13
    號13樓等語，洵屬非虛。另參以被告文偉毓係住居於上開大
    樓13號13樓，且於前揭案發時在家一節，已經被告文偉毓供
    承在卷（見原審卷第19頁反面、第48頁反面），且證人即被
    告同學劉萌勳亦於原審審理時所述：我跟被告文偉毓於23日
    見面是10點半以後，被告文偉毓有於10點39分打電話給我，
    我們大約在11點左右在網咖見面等語（見原審卷第47頁正、
    反面），而被告於當日上午10時39分有打電話給劉萌勳之情
    ，亦有通聯紀錄1件在卷可稽（見偵卷第29頁），足徵被告
    文偉毓前揭關於本件案發時其在上開大樓內之自白核與事實
    相符，堪予採信。是本件沿上開大樓屋外冷氣機及相連樑柱
    攀爬之人既係翻進上開大樓13號13樓，且被告文偉毓即住居
    該處，則證人葉寧欣指證被告文偉毓即係該沿上開大樓屋外
    冷氣機及相連樑柱攀爬進入伊住處廚房之人，即非無據。至
    證人劉蒔勳於原審審理時固證稱：被告文偉毓接到其父電話
    通知其有誤闖民宅情事後，心情不好，也有表示很倒楣之意
    （見原審卷第46頁、第48頁），然參以證人劉蒔勳同時證稱
    ：「（他有沒有跟你說到他根本就沒有誤闖民宅的這件事情
    ？）我不是很清楚」（見原審卷第48頁），可知被告文偉毓
    於接到其父電話告知闖入民宅情事後，縱有對友人劉蒔勳表
    示很倒楣，其既未對劉蒔勳說明此事，自難謂係因被查獲或
    被誣陷而倒楣；另被告文偉毓當日與證人劉蒔勳見面時，神
    情與平常無異一節，雖亦據證人劉蒔勳證述在卷（見原審卷
    第46頁反面），然犯案被發現之人是否必會有擔心害怕或其
    他不正常表現，核與人之個性有關，並非人人在犯罪後或犯
    案被發現後均有不正常表現，被告文偉毓以證人劉蒔勳證稱
    其神情並無異常之證詞，辯稱伊並未犯案，亦非有據。故證
    人劉蒔勳之證詞尚難憑為被告文偉毓有利之認定。
(四)、又觀諸被告於98年9月23日上午11時許離開上開大樓住處及
    迄於當日凌晨3、4時許返回上開大樓住處之監視錄影畫面，
    可知被告於本案案發時係蓄長髮，且染成金黃色，業據原審
    勘驗甚明，有各該勘驗筆錄、監視錄影畫面光碟暨該等畫面
    之翻拍照片附卷可稽（見原審卷第66頁正、反面、第87頁、
    第100頁至第114頁），而被告於98年9月20日之生活照係長
    髮染成金黃色，亦有被告所提出之照片2幀及照片檔日期在
    卷足參（見原審卷第94頁至第96頁），核與證人葉寧欣於警
    詢、偵查及原審審理時所述情節相符，而證人葉寧欣係先向
    警察及主委說明侵入其住宅之人特徵後，才檢視上開監視錄
    影畫面，已據證人葉寧欣證述如前，顯無受該錄影畫面影響
    之理。又縱主委有將被告機車停在伊旁邊，常常半夜3、4點
    回來之事告知葉寧欣，並向葉寧欣形容被告怪怪的（見原審
    卷第51頁），然此係調監視錄影畫面後之情事，而葉寧欣既
    在調取監視錄影畫面前即已將被告特徵告知警察及主委，自
    無於調取監視錄影畫面後，受主委前揭言詞影響之可能。況
    依證人葉寧欣於原審所述：「（廖大哥講完後，你們就去看
    監視畫面嗎？）沒有。我們講完後就跟警察去對面同樓層找
    人，我們先去右邊的那棟去找是個女的，因為廖大哥說是往
    左邊跑，所以後來我們就去左邊那一戶，就是被告那一戶，
    但是是上鎖的，我們就去查監視器畫面，這個時間點13樓對
    面棟有沒有人離開，就查到了當時我看到出現在我家類似的
    人出現在電梯內，那時主委跟警察都有問我是不是這個人，
    我說很類似的體型，因為畫面只有背影，而且還戴帽子，主
    委說他認識這個人，他要調該人回家正面的畫面，後來有調
    到，主委說該人機車停在他旁邊，常常半夜三、四點回來，
    他形容這個人怪怪的，所調到的畫面是當天凌晨三、四點他
    回來有照鏡子的畫面，我就確定就是這個人」等語（見原審
    卷第51頁反面），可知證人葉寧欣與主委、警察調取上開大
    樓監視錄影畫面時，係先調取被告文偉毓於案發當日離開上
    開大樓時之監視錄影畫面，惟該畫面因只有背影，且有戴帽
    子，證人葉寧欣只能認出與該侵入其住宅之人有類似體型，
    主委才又調取被告文偉毓於當天凌晨3、4時返家時之有拍攝
    到被告文偉毓正面之監視錄影畫面供證人葉寧欣指認，苟主
    委或員警有意誘導，或證人葉寧欣已受主委或警察之誘導或
    影響要指證被告文偉毓，則證人葉寧欣在上開被告文偉毓離
    開該大樓之監視錄影畫面中，應即可指認被告文偉毓係侵入
    其住宅之人，要無再慎重調取有被告文偉毓正面之監視錄影
    畫面，供證人葉寧欣確認之必要，又證人葉欣寧前揭所述，
    其顯係看到「所調到的畫面是當天凌晨三、四點他回來有照
    鏡子的畫面」，所以才「我就確定就是這個人」，不應予以
    省略「所調到的畫面是當天凌晨三、四點他回來有照鏡子的
    畫面」等語，而以「主委說該人機車停在他旁邊，常常半夜
    三、四點回來，他形容這個人怪怪的……，我就確定就是這
    個人」，率予指稱證人葉寧欣指證被告文偉毓係受主委之誘
    導，是本件尚難認證人葉寧欣指認被告文偉毓即係於上開時
    地無故侵入其住宅之人，是受上開大樓主委及據報到場員警
    誘導或影響所致。
(五)、至證人葉寧欣固於警詢時證稱侵入伊住處之人穿黑色背心、
    短褲（見偵卷第3頁），卻於原審審理時證稱不記得被告於
    案發當時所穿衣服的顏色（見原審卷第50頁正、反面、第52
    頁反面），然此已據證人葉寧欣於原審審理時證稱：「（你
    在警察局說是穿黑色背心，是否如此？）我只說他是穿背心
    穿短褲，這是該人在攀爬時看到的樣貌，我只說類似黑白，
    是黑的還是白的，我忘了」等語在卷（見原審卷第53頁），
    再參以其於偵查中確僅證稱：「……案發當時被告是穿著背
    心……」等語（見偵卷第18頁），自難以證人葉寧欣嗣於原
    審審理時證時伊不記得侵入其住宅之人所穿衣服顏色而認其
    證詞有所出入。況衡諸常情，一般人在乍逢突發之驚嚇狀況
    下，縱係面對面，亦不可能在短暫時間內，立即鉅細靡遺詳
    予記憶嫌犯從頭到腳之各項特徵，是其縱對案發時該人所穿
    衣服顏色有誤認、誤記或所述有所出入，亦難謂其證詞前後
    不符、有違常理。又證人張聖芬固於偵查及原審審理時證稱
    伊當時是看到白色的東西翻入13號13樓（見偵卷第58頁、原
    審卷第44頁反面至第45頁），然證人張聖芬並未能確認該白
    色東西係人或動物，亦據證人於前揭偵查及原審審理證述在
    卷，顯見證人張聖芬並未能確認該白色物體究係穿白色衣服
    或褲子或其他，自難以證人張聖芬證稱該翻入上開大樓13號
    13樓之物體係白色，即謂證人葉寧欣於警詢時證稱被告文偉
    毓於前揭時地穿黑色背心或於原審審理時證稱不知顏色係屬
    不實，況證人張聖芬與證人葉寧欣間苟有串證情事，則證人
    張聖芬於原審審理時儘可直指該白色物體係人或被告文偉毓
    即可，要無仍堅稱僅見白色影子，不知究係人或動物之理，
    而證人葉寧欣亦無於原審審理時猶證稱不知被告文偉毓於前
    揭案發時地所穿衣服顏色之必要。是證人張聖芬此部分所述
    ，尚難遽指證人葉寧欣之證詞非屬真實。
(六)、證人廖政順於偵查及原審審理時雖均證稱伊並沒有看見該沿
    著大樓屋外冷氣機及相連樑柱攀爬之人翻入13號13樓（見偵
    卷第58頁、原審卷第146頁至第148頁），然證人葉寧欣是因
    廖政順告知，才進而追查住居於該大樓13號13樓之被告文偉
    毓，迭據證人葉寧欣於警詢、偵查及原審審理時證述明確（
    見偵卷第3頁、第18頁、原審卷第51頁反面），再參以證人
    葉寧欣於原審審理時所述：「（廖大哥講完後，你們就去看
    監視畫面嗎？）沒有。我們講完後就跟警察去對面同樓層找
    人，我們先去右邊的那棟去找是個女的，因為廖大哥說是往
    左邊跑，所以後來我們就去左邊那一戶，就是被告那一戶，
    但是是上鎖的，我們就去查監視器畫面，這個時間點13樓對
    面棟有沒有人離開，就查到了當時我看到出現在我家類似的
    人出現在電梯內，那時主委跟警察都有問我是不是這個人，
    我說很類似的體型，因為畫面只有背影，而且還戴帽子，主
    委說他認識這個人，他要調該人回家正面的畫面，後來有調
    到，主委說該人機車停在他旁邊，常常半夜三、四點回來，
    他形容這個人怪怪的，所謂到的畫面是當天凌晨三、四點他
    回來有照鏡子的畫面，我就確定就是這個人」等語（見原審
    卷第51頁反面），如非證人廖政順並未明確告知該攀爬樑柱
    之人究係進入那一戶，證人葉寧欣自無庸對該棟13樓左右兩
    戶均查訪。況依證人葉寧欣前揭所述，渠等經證人廖政順告
    知後，因前往查訪該大樓13號13樓無人應門，才去查監視器
    畫面，進而查獲被告文偉毓，則證人葉寧欣縱因此認係證人
    廖政順告知而查獲被告文偉毓，亦不違情理，尚難因此遽認
    證人葉寧欣所述均無可採。另被告文偉毓經送請法務部調查
    局進行測謊結果，其經測試所得之生理反應圖形，無法據以
    研判有無說謊，有該局100年1月7日調科參字第10000006500
    號函1件附卷可稽（見原審卷第115頁至第119頁），以法務
    部調查局之專業，既無從就上開施測後之測謊對象身心狀況
    調查表、生理反應圖形、測謊研判評估表等綜合判斷被告文
    偉毓有無說謊，自難以前揭測謊研判評估表之數值率以憑為
    被告文偉毓未說謊之依據。又測謊僅為供述證述是否可採之
    參考，犯罪事實如何仍應憑相關事證判斷，而本件事證已臻
    明確，已如前述，縱上開測謊鑑定並未能研判被告文偉毓有
    無說謊，亦不影響本案結果，被告文偉毓以前揭測謊研判評
    估表之數值推論其否認犯罪並未說謊，尚非可採。
(七)、綜上所述，被告文偉毓所辯，均係事後卸責之詞，要無可採
    。本件事證明確，被告文偉毓犯行洵堪認定。
二、核被告文偉毓所為，係犯刑法第306條第1項之無故侵入他人
    住宅罪。原審未審酌上情，而為被告文偉毓無罪之判決，容
    有未當，檢察官上訴指摘原判決不當，即有理由，應由本院
    予以撤銷改判。爰審酌被告文偉毓所侵入者係屬鄰宅，且係
    13樓高樓層，業已威脅鄰宅之隱私及對於居住空間之安全信
    賴感，惟停留之時間尚屬短暫，為促使其日後謹慎不致再犯
    ，兼衡其犯罪之手段、方法，及犯罪後否認犯行，未有表達
    悔悟之意，於犯罪後態度部分無從為其有利之考量等一切情
    狀，量處如主文第二項所示之刑，並諭知易科罰金之折算標
    準。
據上論斷，應依刑事訴訟法第369條第1項前段、第364條、第299
條第1項前段，刑法第306條第1項、第41條第1項前段，判決如主
文。
本案經檢察官鄭龍照到庭執行職務。
中    華    民    國   100    年    8     月    9     日
                  刑事第二十二庭審判長法  官  郭雅美
                                      法  官  洪于智
                                      法  官  李麗珠
以上正本證明與原本無異。
不得上訴。
                                      書記官  陳禹任
中    華    民    國   100    年    8     月    11    日
附錄：本案論罪科刑法條全文
中華民國刑法第306條
（侵入住居罪）
無故侵入他人住宅、建築物或附連圍繞之土地或船艦者，處1年
以下有期徒刑、拘役或3百元以下罰金。
無故隱匿其內，或受退去之要求而仍留滯者，亦同。